# 收入确认判断

提问人：112233azq 时间：2021-02-09 01:05:39
公司为客户的电子产品提供镀膜服务，将能够镀膜的设备放置在客户的厂区，根据客户的要求对各产品进行镀膜。
放置在客户处的镀膜设备所有权属于公司，客户拥有使用权，同时公司需要对设备进行维修，维护等工作确保设备在服务器内能够稳定运行，跟客户的费用按照镀膜加工的数量或固定月租金的模式进行结算。目前因为设备放置于客户厂区，因产品保密性等原因，公司各月末无法获得当月具体镀膜加工数量，公司确认收入以次月对账单的数量来确认（收入确认比实际镀膜服务期间晚一个月，固定月租金模式每月对账单核对使用设备数量）。
1.公司镀膜服务属于客户生产电子设备流程中的其中一个环节，截至各月末，实际完工验收的数量已确定，但由于客户不会及时与公司核对数量，且公司自己月末也无法统计具体的加工数量。按数量结算的模式下于次月确认收入是否符合会计准则？
2.各月实际有多少设备在客户处可根据公司自身的资产管理进行统计，在按月固定租金模式下，是否仍以与客户次月核对完毕后方可确认收入？
3.若数量模式结算的客户按次月结算收入，月固定租金模式的客户当月确认收入：①同一类服务收入确认模式不同是否会对公司上市或披露造成影响？②按数量次月结算的客户于某月结算模式更改为按月租金模式确认，该客户当年将有 13 个月的服务收入，客户结算模式改变导致收入确认增加1 个月导致可比数据变化是否会影响公司的报告披露？

回答人：chenyiwei
如果对账只是简单的数量核对，没有复杂的调整计算过程，则在资产负债表日后通过对账确定报告期内的产量或应收租金金额，应作为一项资产负债表日后调整事项处理，即资产负债表日后获得了关于资产负债表日已存在的状态或情况的新的或进一步证据。据此，虽然是在年后核对确认，但仍可据此确认为报告年度的收入。这样就不存在两类租赁模式下收入确认不同步的问题了。